【裁判字號】    92,訴,249
【裁判日期】    920425
【裁判案由】    損害賠償
【裁判全文】
臺灣桃園地方法院民事判決  九十二年度訴字第二四九號
    原      告  中壢香格里拉大廈管理委員會
    法定代理人  甲○○
    訴訟代理人  丙○○
    被      告  乙○○
右當事人間請求損害賠償事件，原告提起附帶民事訴訟，經刑事庭移送前來（九十一
年度壢附民第一八號），本院判決如左：
    主    文
被告應給付原告新台幣壹佰陸拾柒萬元及自民國九十一年八月七日起至清償日止，按
年息百分之五計算之利息。
訴訟費用由被告負擔。
本判決於原告以新台幣伍拾伍萬柒仟元供擔保後，得假執行。
    事    實
甲、原告方面：
一、聲明：如主文第一項所示，並陳明願供擔保，請准宣告假執行。
二、陳述：被告於民國（下同）八十八年一月至八十九年四月間利用擔任原告社區總
    幹事職務之便，意圖不法之所有侵占原告管理費新台幣（下同）一百七十三萬元
    ，經原告查出上開不法情事後，由被告之兄陳永明代為出面清算，確認被告上開
    侵吞之款項，爰依侵權行為之法律關係，提起本件訴訟。
三、證據：提出報備證明、住戶組織章程、區分所有權人大會會議記錄（以上均為影
    本）各一件為證。
乙、被告方面：
一、聲明：原告之訴駁回。
二、陳述：對原告主張之事實俱無爭執，惟目前無力清償，希望能分期償還。
丙、本院依職權調閱本院九十一年度壢簡字第七○八號刑事卷宗。
    理    由
一、本件原告於附帶民事起訴狀請求判決被告應給付原告一百七十三萬元及自起訴狀
    繕本送達翌日起至清償日止，按年息百分之五計算之利息，繼於本院審理中減縮
    聲明為被告應給付原告一百六十七萬元及自起訴狀繕本送達翌日起至清償日止，
    按年息百分之五計算之利息，此係減縮應受判決之聲明，核與民事訴訟法第二百
    五十五條第一項第三款規定相符，應予准許，合先敘明。
二、原告主張被告自八十八年起，受聘擔任原告管理委員會之總幹事職務，於任職期
    間藉業務上管理社區管理費收支之便，連續將原告管理費混入私有財產內花用，
    至八十九年四月原告發現之日止，侵占至少一百七十三萬元，惟被告迄今僅賠償
    六萬元，尚有餘款一百六十七萬元未清償等情，業據原告提出區分所有權大會會
    議紀錄一件為證，並經被告自認屬實，而被告因前揭侵占行為，刑事部分亦經本
    院中壢簡易庭判處有期徒刑九月，緩刑四年在案，此據本院依職權調閱本院九十
    一年度壢簡字第七○八號刑事卷全卷核閱屬實，原告此部分之主張，自堪信為真
    實。
三、按因故意或過失，不法侵害他人之權利者，負損害賠償責任，民法第一百八十四
    條第一項定有明文，被告侵占原告一百七十三萬元，自係不法侵害原告之財產權
    ，對原告應負損害賠償責任，扣除被告已賠償之六萬元，尚應賠償原告一百六十
    七萬元。至被告辯稱無力清償乙節，縱或屬實，亦係執行問題，難卸免其應負之
    損害賠償責任之成立。從而，原告依侵權行為之法律關係，請求被告給付一百六
    十七萬元及自起訴狀繕本送達翌日即九十一年八月七日起至清償日止，按年息百
    分之五計算之利息，為有理由，應予准許。
四、原告陳明願供擔保，聲請宣告假執行，經核並無不合，爰酌定相當之擔保金額准
    許之。
五、據上論結，原告之訴為有理由，依民事訴訟法第七十八條、第三百九十條第二項
    ，判決如主文。
中      華      民      國    九十二    年      四      月    二十五    日
                                        臺灣桃園地方法院民事第二庭
~B法  官  劉佩宜
右為正本係照原本作成
如對本判決上訴須於判決送達後廿日內向本院提出上訴狀
中      華      民      國    九十二    年      四      月     二十五   日
~B書  記  官  吳仁心


司法院資訊處製作；財團法人民間司法改革基金會備份。
